臺灣屏東地方法院刑事判決　　　　　　　99年度訴字第1416號
公　訴　人　臺灣屏東地方法院檢察署檢察官
被　　　告　馮重朋
上列被告因違反毒品危害防制條例案件，經檢察官提起公訴（99
年度毒偵字第2516號），被告於本院準備程序中為有罪之陳述，
經合議庭裁定由受命法官獨任進行簡式審判程序，判決如下：
    主  文
馮重朋施用第一級毒品，累犯，處有期徒刑壹年肆月。
    事實及理由
一、本院認定被告馮重朋之犯罪事實、證據，除於證據部分增列
    被告於本院審理之自白外，餘均與檢察官起訴書之記載相同
    ，茲引用之（如附件）。
二、查海洛因及甲基安非他命分別係毒品危害防制條例第2條第2
    項第1款、第2款所列之第一級、第二級毒品。核被告所為，
    係犯毒品危害防制條例第10條第1 項之施用第一級毒品罪及
    同條第2 項之施用第二級毒品罪。被告於施用毒品海洛因、
    甲基安非他命而持有各該毒品之低度行為，應分別為施用之
    高度行為所吸收，均不另論罪。被告將毒品海洛因及甲基安
    非他命混合施用，係以一施用毒品行為同時觸犯上開條例第
    10條第1項及第2項之罪，為想像競合犯，依刑法第55條前段
    規定，應從一重之施用第一級毒品罪處斷。被告有如起訴書
    所載之論罪科刑資料，有臺灣高等法院被告前案紀錄表、在
    監在押紀錄表各1 份可按，其於刑之執行完畢後5 年內故意
    再犯本罪，為累犯，應加重其刑。爰審酌被告於觀察、勒戒
    及強制戒治後，仍不知警惕，不思尋求正當之身心發展，竟
    又施用足以導致精神障礙、性格異常，甚至造成生命危險之
    毒品，戕害一己之身心健康，對社會治安可能之危害程度非
    微，間衡其於犯罪後坦承犯行，其智識程度為高中肄業、生
    活狀況小康，暨公訴人建議所處刑度尚屬過重等一切情狀，
    量處如主文所示之刑，以示懲儆。
據上論斷，應依刑事訴訟法第273條之1第1 項、第299條第1項前
段、第310 條之2 、第454 條第2 項，毒品危害防制條例第10條
第1項 、第2 項，刑法第11條前段、第47條第1 項、第55條前段
，判決如主文。
本案經檢察官曾士哲到庭執行職務。
中    華    民    國   100    年    1     月    20    日
                  刑事第四庭    法  官  蔡玉雪
以上正本證明與原本無異。
如不服本判決應於收受判決後10日內向本院提出上訴書狀，並應
敘述具體理由；其未敘述上訴理由者，應於上訴期間屆滿後20日
內向本院補提理由書（均須按他造當事人之人數附繕本）「切勿
逕送上級法院」。
中    華    民    國   100    年    1     月    20    日
                                書記官  黃麗燕
附錄論罪科刑法條：
毒品危害防制條例第10條
施用第一級毒品者，處6月以上5年以下有期徒刑。
施用第二級毒品者，處3年以下有期徒刑。
【附件】
臺灣屏東地方法院檢察署檢察官起訴書
                                    99年度毒偵字第2516號
    被      告  馮重朋  男  52歲（民國○○年○月○日生）
                        住屏東縣麟洛鄉○道村○○路388號
                        （另案在臺灣屏東監獄執行中）
                        國民身分證統一編號：Ｚ000000000號
上列被告因違反毒品危害防制條例案件，業經偵查終結，認應提
起公訴，茲將犯罪事實及證據並所犯法條分敘如下：
        犯罪事實
一、馮重朋前於民國87年間因施用毒品案件，經觀察、勒戒後，
    認有繼續施用毒品之傾向，再送強制戒治，於88年3月23日
    停止戒治出所，於88年10月26日戒治期滿執行完畢。又於91
    年間因施用毒品案件，經本署檢察官聲請強制戒治並起訴，
    強制戒治部分於91年5月28日停止戒治出所付保護管束，刑
    責部分經貴院以91年訴字第104號判處有期徒刑1年2月確定
    。其於92年間再因施用毒品案件，經法院裁定再令入戒治處
    所施以強制戒治，並於93年1月9日因毒品危害防制條例修正
    而報結，刑責部分經貴院以92年易字624號判決判處有期徒
    刑7月確定，上開數案件接續執行，於94年3月11日執行完畢
    。另於94年、95年間因施用第一、二級毒品等案件，亦經貴
    院先後分別判處有期徒刑1年6月、1年4月、1年、7月確定，
    減刑後分別應執行有期徒刑9月、8月、6月、3月15日確定，
    前揭數案件接續執行，於97年8月25日縮短刑期假釋出監付
    保護管束，並於98年1月22日期滿而執行完畢。詎猶不知悔
    改，明知海洛因及甲基安非他命分屬第一、二級毒品，不得
    持有及施用，仍基於施用第一、二級毒品之犯意，於99年7
    月27日17時許，在屏東縣麟洛鄉○道村○○路388號住處內
    ，以將海洛因及甲基安非他命摻入香菸吸食之方式，同時施
    用第一級毒品海洛因及第二級毒品甲基安非他命1次。嗣於
    99年7月29日14時50分許，在屏東縣麟洛鄉○○路437號前，
    因另案通緝而為警查獲。復徵得其同意後採尿送驗，檢出海
    洛因代謝後之嗎啡及甲基安非他命陽性反應，始知悉上情。
二、案經屏東縣政府警察局屏東分局報告偵辦。
        證據並所犯法條
一、證據清單
┌──┬───────────┬───────────┐
│編號│       證據名稱       │       待證事實       │
├──┼───────────┼───────────┤
│ 1  │被告馮重朋於警詢時之自│坦承於犯罪事實欄所示之│
│    │白                    │時間、地點施用第一級毒│
│    │                      │品海洛因及第二級毒品甲│
│    │                      │基安非他命之事實      │
├──┼───────────┼───────────┤
│ 2  │屏東縣政府警察局屏東分│被告於99年7月29日15時 │
│    │局尿液送驗代號與真實姓│15分許為警採尿，尿液編│
│    │名對照表1紙           │號為0000000號         │
├──┼───────────┼───────────┤
│ 3  │台灣檢驗科技股份有限公│被告經警採尿送驗，檢出│
│    │司濫用藥物檢驗報告1紙 │海洛因代謝後之嗎啡及甲│
│    │                      │基安非他命陽性反應而有│
│    │                      │施用海洛因及甲基安非他│
│    │                      │命之事實              │
├──┼───────────┼───────────┤
│ 4  │本署刑案資料查註紀錄表│被告於強制戒治執行完畢│
│    │、全國施用毒品案件紀錄│5年內，再犯施用毒品案 │
│    │表各1份               │件經判決確定，復於強制│
│    │                      │戒治執行完畢5年後，犯 │
│    │                      │本件施用毒品罪        │
└──┴───────────┴───────────┘
二、核被告所為，係犯毒品危害防制條例第10條第1項、第2項之
    施用第一、二級毒品罪嫌。而其同時施用第一級毒品海洛因
    及第二級毒品甲基安非他命，係一行為觸犯二罪名，請依刑
    法第55條之規定從一重處斷。又被告曾受有期徒刑之執行完
    畢，有本署刑案資料查註紀錄表1份可參，其於5年內故意再
    犯本件有期徒刑以上之罪，為累犯，請依刑法第47條第 1項
    規定加重其刑。
三、依毒品危害防制條例第23條第2項、刑事訴訟法第251條第 1
    項提起公訴。
      此  致
臺灣屏東地方法院
中    華    民    國    99    年    10    月    21    日
                              檢  察  官  陳  俊  秀
本件正本證明與原本無異
中    華    民    國    99    年    11    月    8     日
                              書  記  官  林  榮  燦
附錄本案所犯法條全文
毒品危害防制條例第10條
施用第一級毒品者，處 6 月以上 5 年以下有期徒刑。
施用第二級毒品者，處 3 年以下有期徒刑。